【裁判字號】    96,訴,5443
【裁判日期】    970324
【裁判案由】    毒品危害防制條例
【裁判全文】
臺灣高雄地方法院刑事判決              96年度訴字第5443號
公  訴  人  臺灣高雄地方法院檢察署檢察官
被      告  乙○○
上列被告因違反毒品危害防制條例案件，經檢察官提起公訴（96
年度毒偵字第10520 號），被告於本院準備程序中為有罪之陳述
，經合議庭裁定由受命法官依簡式審判程序獨任審理，本院判決
如下：
    主  文
乙○○犯施用第一級毒品罪，累犯，處有期徒刑壹年。又犯施用
第二級毒品罪，累犯，處有期徒刑肆月。應執行有期徒刑壹年貳
月。
    事  實
一、乙○○前因施用毒品案件，經本院91年毒聲字第207 號裁定
    強制戒治，甫於民國92年1 月17日戒治期滿執行完畢。又因
    施用毒品第一級、第二級毒品案件，經本院95年度訴字第35
    8 號分別判處有期徒刑9 月、3 月，定應執行有期徒刑11月
    經提起上訴後因撤回上訴確定，甫於96年5 月12日縮刑期滿
    執行完畢。詎猶不知悔改，明知海洛因、安非他命、甲基安
    非他命為毒品危害防制條例所列第一級、第二級毒品，不得
    非法持有、施用，竟基於施用第一級毒品海洛因、第二級毒
    品安非他命、甲基安非他命之犯意，於96年11月4 日下午4
    時30分許為警採尿回溯24小時內某時（不包括在公權力拘束
    之時間），在高雄市旗津海岸公園廁所內，分別以摻入香菸
    方式施用第一級毒品海洛因1 次、以玻璃球燒烤產生煙霧方
    式同時施用第二級毒品安非他命、甲基安非他命1 次。嗣於
    同日下午4 時15分許，乙○○騎車行經高雄市苓雅區○○○
    路581 號前時，因行跡可疑為警盤查，並徵其同意採其尿液
    送驗後，呈可待因、嗎啡及安非他命、甲基安非他命之陽性
    反應而查悉上情。
二、案經高雄市政府警察局苓雅分局報請臺灣高雄地方法院檢察
    署檢察官偵查起訴。
    理  由
一、按本案被告乙○○所犯毒品危害防制條例第10條第1 項施用
    第一級毒品罪、同條例第10條第2 項施用第二級毒品罪，均
    係死刑、無期徒刑、最輕本刑為3 年以上有期徒刑以外之罪
    ，其於準備程序就前揭被訴事實均為有罪之陳述，經依法告
    知簡式審判程序之旨，並聽取當事人之意見後，本院認無不
    得或不宜改依簡式審判程序進行之情形，爰依刑事訴訟法第
    273 條之1 第1 項規定，裁定本件由受命法官獨任進行簡式
    審判程序，合先敘明。
二、上揭事實，業據被告於本院審理中坦承不諱（本院卷第67頁
    ），且被告於上揭時地為警查獲時所採集之尿液，經送請高
    雄市立凱旋醫院檢驗結果確呈可待因、嗎啡及安非他命、甲
    基安非他命陽性反應，亦有該院濫用藥物尿液檢驗報告（警
    卷第6 頁）、濫用藥物尿液檢體監管紀錄表（警卷第7 頁）
    附卷可稽。是被告之自白核與事實相符，本案事證明確，被
    告上開分別施用第一級毒品海洛因、第二級毒品甲基安非他
    命之犯行，均堪認定。
三、按海洛因、安非他命、甲基安非他命分別為毒品危害防制條
    例第2 條第2 項第1 款、第2 款所規定之第一級及第二級毒
    品，不得持有、施用。觀察、勒戒或強制戒治執行完畢釋放
    後，5 年內再犯第10條之罪者，應依一般刑事訴訟程序予以
    起訴論罪科刑，此觀諸毒品危害防制條例第23條第第2 項規
    定自明。被告曾有如事實欄所示之強制戒治前科，有臺灣高
    等法院被告前案紀錄表及台灣高等法院在監在押全國紀錄表
    在卷可佐，其於強制戒治執行完畢釋放後5 年內，再犯本件
    分別施用第一級毒品海洛因、第二級毒品安非他命、甲基安
    非他命案件，依前述規定，自應依法起訴論罪科刑。
四、核被告所為，係分別犯毒品危害防制條例第10條第1 項之施
    用第一級毒品罪、同條第2 項之施用第二級毒品罪。被告分
    別持有第一級毒品海洛因、第二級毒品安非他命、甲基安非
    他命，進而分別施用之，其持有之低度行為俱為施用之高度
    行為所吸收，不另論罪。被告所犯前開施用第一級毒品、第
    二級毒品2 罪間，犯意各別、行為互殊，自應分論併罰。被
    告曾有如事實欄所示之前科紀錄，此有上開前案紀錄表在卷
    可參，其於有期徒刑執行完畢後5 年內，故意再犯本件有期
    徒刑以上之罪，為累犯，應依刑法第47條第1 項規定加重其
    刑。爰審酌被告因施用毒品等案件經前開強制戒治及判處徒
    刑執行完畢後，再犯本件施用毒品犯行，顯見其仍未能戒除
    毒癮，且戒毒之意念非堅，惟念及被告於犯罪後已坦承犯行
    ，態度良好，且施用毒品行為，乃屬對其自身健康之戕害行
    為及其犯罪動機、目的、手段等一切情狀，各量處如主文所
    示之刑，並依法定其應執行刑如主文所示，以資懲儆。
據上論斷，應依刑事訴訟法第273 條之1 第1 項、第299 條第1
項前段，毒品危害防制條例第10條第1 項、第2 項，刑法第11條
前段、第47條第1 項、第51條第5 款，判決如主文。
本案經檢察官甲○○到庭執行職務。
中    華    民    國    97    年     3    月    24    日
                  刑事第八庭  法  官  曾仁勇
以上正本證明與原本無異。
如不服本判決應於收受本判決後10日內向本院提出上訴書狀，並
應敘述具體理由，如未敘述上訴理由者，應於上訴期間屆滿後20
日內補提理由書狀於本院（均須按他造當事人之人數附繕本）「
切勿逕送上級法院」。
中    華    民    國    97    年     3    月    24    日
                              書記官  王治華
附錄本件論罪科刑之法條：
毒品危害防制條例第10條
施用第一級毒品者，處 6 月以上 5 年以下有期徒刑。
施用第二級毒品者，處 3 年以下有期徒刑


司法院資訊處製作；財團法人民間司法改革基金會備份。
